臺灣南投地方法院民事小額判決
111年度投小字第231號
原      告  旺旺友聯產物保險股份有限公司


法定代理人  劉自明  
訴訟代理人  李松翰  
            陳昶名  
            陳冠雲  
被      告  簡命堂  
上列當事人間請求損害賠償(交通)事件，本院於民國111年7月28
日言詞辯論終結，判決如下：
    主      文
被告應給付原告新臺幣1萬33元，及自民國111年4月27日起至清
償日止，按週年利率百分之5計算之利息。
原告其餘之訴駁回。
訴訟費用新臺幣1,000元由被告負擔新臺幣567元，餘由原告負擔
。
本判決原告勝訴部分得假執行。
    事實及理由
壹、程序事項：
一、訴狀送達後，原告不得將原訴變更或追加他訴，但擴張或減
    縮應受判決事項之聲明者，不在此限（民事訴訟法第255條
    第1項第3款）。原告起訴聲明原以：被告應給付原告新臺幣
    （下同）1萬7,705元，及自起訴狀繕本送達翌日起至清償日
    止，按週年利率5%計算之利息。嗣原告變更訴之聲明為：被
    告應給付原告1萬1,705元，及自起訴狀繕本送達翌日起至清
    償日止，按週年利率5%計算之利息。核屬減縮應受判決事項
    之聲明，應予准許。
二、被告未於言詞辯論期日到場，復無民事訴訟法第386條所列
    各款情事，依同法第433條之3規定，依職權由原告一造辯論
    而為判決。
貳、實體事項：
一、原告主張：原告承保訴外人戴昌祺所有，並由訴外人戴光駿
    駕駛之車號000-0000號自用小客車（下稱系爭A車），於民
    國109年4月2日12時45分許，將系爭A車臨停在南投縣○○鎮○○
    路000號路旁（下稱系爭地點），被告適於同一時、地駕駛
    車號0000-00號自用小客車（下稱系爭B車），沿南投縣草屯
    鎮虎山路由北往南方向行駛至系爭地點時，因未注意車前狀
    況，而不慎擦撞系爭A車，致系爭A車損壞。又系爭A車車齡
    為2年4月，扣除零件折舊後，系爭A車回復費用為1萬6,722
    元（細項：零件4,599元、工資2,400元、烤漆9,723元）。
    原告不爭執系爭A車就本件車禍事故亦有違規停車之過失，
    被告就本件交通事故應負7成過失責任，故被告應負1萬1,70
    5元之損害賠償責任（計算式：16,722×70%＝11,705，元以下
    四捨五入）。爰依保險法第53條第1項、民法第184條第1項
    前段、第191條之2規定提起本件訴訟等語。並聲明：被告應
    給付原告1萬1,705元，及自起訴狀繕本送達翌日起至清償日
    止，按週年利率5%計算之利息。
二、被告未於言詞辯論期日到場，亦未提出書狀作何聲明或陳述
    供本院審酌。　　
三、本院得心證理由：
  ㈠原告主張被告於前開時、地，駕駛系爭B車因未注意車前狀況
    ，而不慎撞擊系爭A車而受損等情，有道路交通事故當事人
    登記聯單、道路交通事故現場圖、系爭A車行照、裕民汽車
    股份有限公司估價單及電子發票證明聯、汽車險理賠申請書
    、道路交通事故調查卷宗為證（本院卷第19-33頁、第41-51
    頁）；而被告經本院合法通知，未於言詞辯論期日到場，亦
    未提出任何書狀對原告主張之事實爭執，依民事訴訟法第28
    0條第3項本文規定，視同自認。堪信原告上開之主張為真實
    。
  ㈡損害之發生或擴大，被害人與有過失者，法院得減輕賠償金
    額，或免除之（民法第217條第1項）。原告雖主張：本件系
    爭A車駕駛人戴光駿亦有違規停車之過失，需負3成過失責任
    等語。惟本件車禍事故發生原因，為系爭A車違規臨停系爭
    地點，致系爭B車行駛至系爭地點因未注意車前狀況，撞擊
    占用車道之系爭A車，堪認兩造對本件車禍事故之發生，均
    有過失。本院審酌戴光駿違規停車在車道上，且系爭A車超
    過一半之車身占用車道，有現場照片為證（本院卷第47-49
    頁），嚴重影響車輛通行，被告本無從預期在車道上會有車
    輛停止不動，但戴光駿並非一停車即遭被告撞擊，足見被告
    尚有時間得以判斷前方車輛停止不動，而有迴避可能性，應
    認戴光駿與被告就本件車禍事故發生原因力之強弱程度為40
    %、60%。而原告既依保險法第53條第1項規定行使保險代位
    權，即應繼受系爭A車駕駛人即戴光駿之違規停車過失責任
    ，須承擔40%之過失責任。是依民法第217條第1項過失相抵
    原則，按被告之過失程度減輕其賠償責任40%，依此計算原
    告得請求被告給付之回復費用為1萬33元（計算式：16,722
    元×60%＝10,033元，元以下四捨五入）。
  ㈢給付有確定期限者，債務人自期限屆滿時起，負遲延責任。
    給付無確定期限者，債務人於債權人得請求給付時，經其催
    告而未為給付，自受催告時起，負遲延責任。其經債權人起
    訴而送達訴狀，或依督促程序送達支付命令，或為其他相類
    之行為者，與催告有同一之效力（民法第229條第1項、第2
    項）。又遲延之債務，以支付金錢為標的者，債權人得請求
    依法定利率計算之遲延利息。但約定利息較高者，仍從其約
    定利率。應付利息之債務，其利率未經約定，亦無法律可據
    者，週年利率為5%（民法第233條第1項、第203條）。本件
    原告對被告請求之侵權行為損害賠償債權，核屬無確定期限
    之給付，自應經原告之催告而未為給付，被告始負遲延責任
    ，而原告之起訴狀繕本係於111年4月26日合法送達於被告，
    有本院送達證書可憑（本院卷第61頁），而被告迄未給付，
    即應自起訴狀繕本送達翌日即111年4月27日起負遲延責任，
    故原告請求被告自111年4月27日起至清償日止，按週年利率
    5%計算之遲延利息，即屬有據。
四、綜上所述，原告依保險法第53條第1項、民法第184條第1項
    前段、第191條之2及第196條請求被告給付1萬33元，及自起
    訴狀繕本送達之翌日即111年4月27日起至清償日止，按週年
    利率5%計算之利息，為有理由，應予准許。逾此範圍之請求
    ，為無理由，應予駁回。
五、本件係就民事訴訟法第436條之8第1項規定，適用小額程序
    所為被告敗訴之判決，依同法第436條之20規定，應依職權
    宣告假執行。
六、訴訟費用負擔之依據：民事訴訟法第79條。
中　　華　　民　　國　　111 　年　　8 　　月　　22　　日
                  南投簡易庭  法  官  鄭煜霖
以上為正本係照原本作成。
如不服本判決，應於送達後二十日內，向本院提出上訴狀，並表
明上訴理由（上訴理由應表明一、原判決所違背之法令及具體內
容。二、依訴訟資料可認為原判決有違背法令之具體事實。），
如於本判決宣示後送達前提起上訴者，應於判決送達後二十日內
補提上訴理由書（須附繕本），如未於上訴後二十日內補提合法
上訴理由書，法院得逕以裁定駁回上訴；並向本院繳足上訴裁判
費。　　
中　　華　　民　　國　　111 　年　　8 　　月　　22　　日
                              書記官  藍建文